臺灣臺南地方法院刑事判決
110年度交簡上字第72號
上  訴  人
即  被  告  邱宏明



上列上訴人即被告因過失傷害案件，不服本院110年度交簡字第1
73號中華民國110年3月15日第一審刑事簡易判決（聲請簡易判決
處刑案號：109年度調偵字第2476號），提起上訴，本院管轄之
第二審合議庭判決如下：
    主  文
上訴駁回。
邱宏明緩刑貳年，並應依如附錄所示之本院一一○年度營司簡調
字第十三號調解筆錄之內容履行。
    犯罪事實及理由
一、本案經本院第二審審理結果，認第一審簡易判決之認事、用
    法及量刑均無不當，應予維持。除證據部分補充：「上訴人
    即被告邱宏明於本院第二審審理中之自白」外，餘均引用第
    一審簡易判決書及聲請簡易判決處刑書記載之犯罪事實、證
    據及理由（如附件）。
二、被告上訴意旨略以：我已與告訴人吳宜霖調解成立，並約定
    分期賠償，我還要扶養母親、唸國小的妹妹，請給我緩刑的
    機會，我對原審刑度沒意見等語；並提出本院110年度營司
    簡調字第13號調解筆錄影本為證據。經查：
　㈠被告未曾因犯罪經法院判處有罪，有臺灣高等法院被告前案
    紀錄表1份附卷可憑，考量被告本案因一時不慎致過失犯罪
    ，尚非惡性重大，且犯後坦承犯行，並與告訴人調解成立，
    約定分期給付賠償，顯見被告犯後尚具悔意，堪認被告經此
    偵、審程序及刑之宣告，應知所警惕，另考量被告現年26歲
    ，據此，本院認本案刑之宣告，應以暫不執行為適當，爰依
    刑法第74條第1項第1款之規定，並參酌被告之刑期，宣告如
    主文所示之緩刑期間，以勵自新。
　㈡另衡酌被告與告訴人所成立之和解內容，係採分期給付方式
    ，而迄今尚未清償完畢，為確保被告日後能按期履行，爰依
    刑法第74條第2項第3款規定，命被告應依如附錄所示之本院
    110年度營司簡調字第13號調解筆錄之內容履行，如違反緩
    刑之負擔情節重大者，依法得撤銷其緩刑之宣告，特此指明
    。
據上論斷，應依刑事訴訟法第455條之1第1項、第3項、第368條
、第373條，刑法第74條第1項第1款、第2項第3款，判決如主文
。
本案經檢察官白覲毓聲請以簡易判決處刑，檢察官羅瑞昌到庭執
行職務。
中　　華　　民　　國　　110 　年　　8 　　月　　27　　日
                  刑事第三庭　審判長法　官   陳本良

                                    法　官   張  菁

                                    法　官   陳郁婷
以上正本證明與原本無異。
不得上訴。
　　　　　　　　　　　　　　　　　　書記官   陳昱潔
中　　華　　民　　國　　110 　年　　8 　　月　　27　　日
附錄本案論罪科刑法條
中華民國刑法第284條
因過失傷害人者，處1年以下有期徒刑、拘役或10萬元以下罰金
；致重傷者，處3年以下有期徒刑、拘役或30萬元以下罰金。
【附件】
臺灣臺南地方法院刑事簡易判決
110年度交簡字第173號
聲　請　人　臺灣臺南地方檢察署檢察官
被　　　告　邱宏明　男　(民國00年00月00日生)
　　　　　　　　　　身分證統一編號：Z000000000號
　　　　　　　　　　住○○市○○區○○00號
　　　　　　　　　　居臺南市○○區○○00○0號
上列被告因過失傷害案件，經檢察官聲請以簡易判決處刑（109
年度調偵字第2476號），本院判決如下：
        主  文
邱宏明犯過失傷害罪，處有期徒刑貳月，如易科罰金，以新臺幣
壹仟元折算壹日。
        犯罪事實及理由
一、本件犯罪事實及證據，除犯罪事實第12至13行「左膝部深度
    撕裂傷8公分併髖骨韌帶撕裂傷」更正為「左膝深度撕裂傷8
    公分併髕骨韌帶撕裂傷」；證據「奇美醫療財團法人奇美醫
    院診斷證明書」更正為「奇美醫療財團法人佳里奇美醫院診
    斷證明書」，其餘均引用檢察官聲請簡易判決處刑書之記載
    （如附件）。
二、論罪科刑：
  ㈠核被告邱宏明所為，係犯刑法第284條前段之過失傷害罪。
  ㈡又被告肇事後留在現場，且係於有偵查權限之司法警察機關
    尚未能發覺何人犯罪前，即主動向據報到場處理之員警坦承
    其為肇事車輛駕駛人，有臺南市政府警察局佳里分局交通分
    隊道路交通事故肇事人自首情形紀錄表1份附卷可稽（警卷
    第22頁），是被告於前開犯行未發覺前即主動坦承犯案並接
    受裁判，合於刑法第62條前段自首規定之要件，爰依該規定
    減輕其刑。
  ㈢爰審酌被告疏未注意遵守相關之道路交通法規，致告訴人吳
    宜霖受有傷害，殊為不該；復考量被告駕車違規跨越分向限
    制線迴轉為肇事主因，而告訴人駕車未注意車前狀況為肇事
    次因之雙方過失程度，以及告訴人所受左膝深度撕裂傷8公
    分併髕骨韌帶撕裂傷、右膝深度撕裂傷4公分之傷勢情形，
    併參酌被告雖坦承犯行，然迄今未與告訴人達成和解、賠償
    其所受損害之犯後態度；兼衡其於警詢中自述所受教育程度
    為高職畢業、現職業為工、家庭經濟狀況勉持（見警卷被告
    調查筆錄受詢問人欄之記載）等一切情狀，量處如主文所示
    之刑，並諭知易科罰金之折算標準。
三、依刑事訴訟法第449條第1項前段、第3項、第454條第2項，
    刑法第284條前段、第62條前段、第41條第1項前段，刑法施
    行法第1條之1第1項，逕以簡易判決處刑如主文。
四、如不服本判決，得自收受送達之日起20日內，向本院提起上
    訴狀（須附繕本），上訴於本院管轄之第二審地方法院合議
    庭。
本案經檢察官白覲毓聲請以簡易判決處刑。
中　　華　　民　　國　　110 　年　　3 　　月　　15　　日
                  刑事第六庭    法　官  吳彥慧
以上正本證明與原本無異。
                                書記官  張儷瓊 
中　　華　　民　　國　　110 　年　　3 　　月　　16　　日
附件：
臺灣臺南地方檢察署檢察官聲請簡易判決處刑書
                                   109年度調偵字第2476號
　　被　　　告　邱宏明　男　26歲（民國00年00月00日生）
　　　　　　　　　　　　住○○市○○區○○里0鄰○○00號
　　　　　　　　　　　　居臺南市○○區○○里0鄰○○0000
　　　　　　　　　　　　　號
　　　　　　　　　　　　國民身分證統一編號：Z000000000號
上列被告因過失傷害案件，業經偵查終結，認為宜以簡易判決處
刑，茲將犯罪事實及證據並所犯法條分敘如下：
　　　　犯罪事實
一、邱宏明於民國109年1月20日21時19分許，駕駛車牌號碼000-
    0000號自用小客車，沿臺南市佳里區光復路由南往北方向行
    駛，駛至上開光復路357號前，本應注意在劃有分向限制線(
    即雙向禁止超車線，又稱雙黃線)之路段，不得迴車，而依
    當時天候晴、夜間有照明、柏油路面乾燥、無缺陷、無障礙
    物、視距良好等一切情況，並無不能注意之情形，復依其智
    識及經驗，亦無不能注意之情事，竟疏於注意，仍貿然跨越
    設有分向限制線向左迴轉，適有吳宜霖無駕駛執照騎乘車牌
    號碼000-000號普通重型機車，沿臺南市佳里區光復路由北
    向南自對向駛至該處時，亦疏未注意車前狀況而閃避不及，
    致吳宜霖所騎乘之機車車頭碰撞邱宏明所駕駛之汽車右側車
    身，吳宜霖當場人車倒地，肇致吳宜霖受有左膝部深度撕裂
    傷8公分併髖骨韌帶撕裂傷、右膝深度撕裂傷4公分等傷害。
    嗣經警據報到場處理，而邱宏明在場表明己為肇事人，說明
    事發經過並自首接受調查。
二、案經吳宜霖訴由臺南市政府警察局佳里分局報告偵辦。
　　　　犯罪證據
一、證據清單
編號 證據名稱 待證事實 1 被告邱宏明於警詢及偵查中之供述 證明被告駕駛上開車輛於上開時、地欲向左迴轉，而與自對向駛來騎乘機車之告訴人吳宜霖發生碰撞。 2 證人即告訴人吳宜霖於警詢及偵查中之證述 證明告訴人於上開時、地無駕駛執照仍駕駛機車，與被告駕駛車輛發生碰撞之事實。 3 道路交通事故現場圖、道路交通事故調查表(一)、(二)、現場照片23張、監視器檔案1份 證明被告跨越分向限制線向左迴轉，而與對向告訴人騎乘機車發生碰撞之事實。 4 奇美醫療財團法人奇美醫院診斷證明書 證明告訴人因本案車禍受有 上開傷勢。 5 臺南市車輛行車事故鑑定委員會109年9月28日南市交鑑字第1091195765號函暨南鑑0000000號鑑定意見書 1.證明被告駕駛自小客車，跨越雙黃線迴轉未注意來往車輛，為肇事主因。 2.證明告訴人無照駕駛普通重型機車，未注意車前狀況，為肇事次因。 
二、核被告所為，係犯刑法第284條前段之過失傷害罪嫌。被告
    於肇事後，於警員前往現場處理時，當場承認為肇事人，有
    臺南市政府警察局佳里分局交通分隊道路交通事故肇事人自
    首情形紀錄表1紙附卷可稽，合於刑法自首之要件，請依刑
    法第62條規定得減輕其刑。
三、依刑事訴訟法第451條第1項聲請逕以簡易判決處刑。
　　此　致
臺灣臺南地方法院
中　　華　　民　　國　 109　　年　　12　　月　　24　　日
　　　　　　　　　　　　　    檢 察 官  白　覲　毓
本件證明與原本無異
中　　華　　民　　國　 110　　年　　1  　 月　　 6　　日
　　　　　　　　　　　　　　　書 記 官　黃　瑀　謙
【附錄】